---
title: "Prueba Pasantia JEP"
author: "Fabian Castellanos"
date: "2024-07-23"
output: pdf_document
---

En primer lugar se cargan las librerias a utilizar

```{r}
### Librerias 
library(readxl)
library(dplyr)
library(knitr)
library(ggplot2)
library(scales)
```

Se cargan las bases de datos requeridas para el analísis 

```{r}
### Carga de bases

A <- read_excel("C:/Users/fabia/OneDrive - Universidad Nacional de Colombia/UNAL/JEP_Pureba/Prueba_Tecnica/Prueba_Tecnica/input/A.xlsx")
B <- read_excel("C:/Users/fabia/OneDrive - Universidad Nacional de Colombia/UNAL/JEP_Pureba/Prueba_Tecnica/Prueba_Tecnica/input/B.xlsx")

```

1. Se añade la columna fuente y ademas se identifican las personas que estan en las dos fuentes de la siguiente manera.
```{r}

# Agregar Columna "fuente"

A$fuente<- "A"
B$fuente<- "B"

# Unir los Data frame
General<-rbind(A,B)
str(General) 
```
Al identicar las personas que se encuentran en las dos fuentes, estas se pueden identificar en la base de datos como "TRUE" en la columna "Identificador".

```{r}
# Crear una columna que indique si el Número de documeto  está repetido
General$Identificador<- duplicated(
  General$NUMERO_DOCUMENTO) | duplicated(General$NUMERO_DOCUMENTO,
                                         fromLast = TRUE)
str(General)
```

2. Analísis

Se muestra una tabla de contigencia, donde vemos la relación entre Número de identificacion de la persona reportada y la fuente, se indetica que el Número de identificación $10001916$ ha sido reportado dos veces en la fuente B, revisando a profundidad las bases de datos, esto se da porque la persona se reporto en dos municipios diferentes  del departamento. 

```{r}
### Tabla de contingencia 

kable(table(General$NUMERO_DOCUMENTO,General$fuente))

```


En el siguiente gráfico se puede ver de una forma mas detallada, la tabla de contingencia antes presentada.

```{r}
g3 = ggplot(General, aes(as.character(NUMERO_DOCUMENTO), fill=fuente) ) +
  labs(title = "Reportes")+ylab("Número de reportes")+xlab("Número de documento") +
  theme(plot.title = element_text(size = rel(2), colour = "blue"))+ coord_flip()

g3+geom_bar(position="dodge") + scale_fill_manual(values = alpha(c("orange", "blue"), 1)) +
  theme(axis.title.x = element_text(face="bold", size=10))   

```


Se genera  un gráfico de barras para identificar la frecuencia de reportes por fuente y departamento, el que tiene mas reportes es el departamento de Caqueta. 

Se elimina el numero de documeto $10001916$ una vez en la fuente para que no interfiera en el analisis por departamento.

```{r}
# Departamento 


A_sin_duplicados <- A[!duplicated(A$NUMERO_DOCUMENTO), ]
B_sin_duplicados <- B[!duplicated(B$NUMERO_DOCUMENTO), ]
General_dep<-rbind(A_sin_duplicados ,B_sin_duplicados)


g = ggplot(General_dep, aes(DEPARTAMENTO, fill=fuente) ) +
  labs(title = "Reportes por Departamento")+ylab("Número de reportes") +
  theme(plot.title = element_text(size = rel(2), colour = "blue"))+ coord_flip()

g+geom_bar(position="dodge") + scale_fill_manual(values = alpha(c("orange", "blue"), 1)) +
  theme(axis.title.x = element_text(face="bold", size=10))   

```

Se genera un gráfico de barras para identificar la frecuencia de reportes por fuente y municipio, el que tiene mas reportes es el municipio de Cartagena del Chaira. 
```{r}
# Municipio

g1 = ggplot(General, aes(MUNICIPIO, fill=fuente) ) +
  labs(title = "Reportes por Municipio")+ylab("Número de reportes") +
  theme(plot.title = element_text(size = rel(2), colour = "blue"))+ coord_flip()

g1+geom_bar(position="dodge") + scale_fill_manual(values = alpha(c("orange", "blue"), 1)) +
  theme(axis.title.x = element_text(face="bold", size=10))   

```
Se genera un gráfico de barras para identificar la frecuencia de reportes por fuente y sexo, el que tiene mas reportes es elsexo masculino. 
```{r}
# Sexo

g2 = ggplot(General_dep, aes(SEXO, fill=fuente) ) +
  labs(title = "Reportes por Sexo")+ylab("Número de reportes") +
  theme(plot.title = element_text(size = rel(2), colour = "blue"))

g2+geom_bar(position="dodge") + scale_fill_manual(values = alpha(c("orange", "blue"), 1)) +
  theme(axis.title.x = element_text(face="bold", size=10))   

```



